最高法院刑事判決                              八十六年度台上字第六九五四號
    上  訴  人  乙○○
                甲○○
    共      同
    選任辯護人  林振光律師
右上訴人等因重利等罪案件，不服台灣高等法院高雄分院中華民國八十五年十一月三
十日第二審判決（八十五年度上訴字第一六三九號，起訴案號：台灣高雄地方法院檢
察署八十四年度偵字第一四二二三、二二八七六號），提起上訴，本院判決如左：
    主  文
上訴駁回。
    理  由
壹、關於重利部分：
按刑事訴訟法第三百七十七條規定，上訴於第三審法院，非以判決違背法令為理由，
不得為之。是提起第三審上訴，應以原判決違背法令為理由，係屬法定要件。如果上
訴理由狀並未依據卷內訴訟資料，具體指摘原判決不適用何種法則或如何適用不當，
或所指摘原判決違法情事，顯與法律規定得為第三審上訴理由之違法情形，不相適合
時，均應認其上訴為違背法律上之程式，予以駁回。本件原判決維持第一審論處上訴
人乙○○、甲○○共同常業重利罪刑之判決，駁回上訴人等在第二審之上訴，已明
所憑證據及認定理由。對於上訴人等之所辯何以均係卸責之詞，證人楊振安於原審調
查時改稱：「我是向甲○○借的，並未向乙○○借錢，我不認識他。」云云，認係意
在護上訴人乙○○。另證人藍福元、楊殷福、陳秋南於原審調查中所證：「我認識
甲○○，沒有看過乙○○。」（藍福元部分），「我證明甲○○向乙○○借過錢。」
（楊殷福部分），「我向甲○○借過五十幾萬元，未向乙○○借過錢。」（陳秋南部
分）等各語，均不足以證明上訴人乙○○並未與甲○○共同經營高利貸業務，自不得
採為有利上訴人乙○○之依據，均於理由內逐一指駁、說明。並明上訴人乙○○聲
請傳訊證人陳順謀、匡秀美、陳慧玲、石阿慶為證，以其罪證明確，已無再行傳訊之
必要，綦詳。所為合法之事實認定，俱有卷內證據資料足憑，從形式上觀察，原判決
並無違背法令之情形存在。上訴人等上訴意旨均置原判決上述明確論斷於不顧，徒憑
己見，泛指原判決有證據調查未盡、判決不載理由及所載理由矛盾之違法，就原審已
詳加調查及理由說明事項，重為單純之事實上爭執，均與法律規定得為第三審上訴理
由之違法情形，不相適合。應認其上訴均違背法律上之程式，予以駁回。又本件既應
為程序上之上訴駁回判決，所請緩刑，自無從審酌，併此指明。
貳、關於妨害自由部分：
按刑事訴訟法第三百七十六條所列各罪之案件，經第二審判決者，不得上訴於第三審
法院，法有明文。本件上訴人乙○○因妨害自由（恐嚇危害安全）案件，原審係依刑
法第三百零五條論處罪刑，核屬刑事訴訟法第三百七十六條第一款之案件。依首開說
明，既經第二審判決，自不得上訴於第三審法院，該上訴人竟復提起上訴，顯為法所
不許。
據上論結，應依刑事訴訟法第三百九十五條前段，判決如主文。
中      華      民      國    八十六    年     十一     月    二十七    日
                              最高法院刑事第五庭
                                  審判長法官  陳  錫  奎
                                        法官  洪  清  江
                                        法官  吳  昭  瑩
                                        法官  吳  昆  仁
                                        法官  李  伯  道
      右正本證明與原本無異
                                              書  記  官
中      華      民      國    八十六    年     十二     月      三      日
